臺灣高雄地方法院刑事判決　　　　　　　100年度訴字第914號
公　訴　人　臺灣高雄地方法院檢察署檢察官
被　　　告　劉致成
　　　　　　王聰嘉
上列被告因妨害風化案件，經檢察官提起公訴（100年度偵字第
14493號），本院判決如下：
    主  文
劉致成、王聰嘉均無罪。
    理  由
一、公訴意旨略以：被告劉致成係址設高雄市○鎮區○○路7 號
    「越婷美容坊」負責人，並僱用被告王聰嘉在該店擔任經理
    。其2 人共同基於意圖使成年女子與不特定男客為猥褻行為
    而媒介、容留以營利之犯意聯絡，提供上開場所，僱用女服
    務生為男客從事猥褻行為之服務，並由被告王聰嘉在該店負
    責接待男客及帶領男客至安排之房間與女服務生從事猥褻行
    為。於民國100 年5月4日17時許，適有男客謝易晉前往該店
    消費，經被告王聰嘉接待至2樓3號房間，由成年之女服務生
    阮明玉以新臺幣（下同）1,500 元之代價，為謝易晉從事俗
    稱「半套」（即由女子以手幫男客打手槍，至男客射精）之
    性服務（含按摩），事畢，謝易晉交付500 元予阮明玉，然
    阮明玉得知謝易晉係工人，所得不多，另退200 元予謝易晉
    。嗣為警於同年5月4日18時5 分，持搜索票至前址執行搜索
    ，扣得按摩油1瓶、衛生紙二坨、現金300元、遙控器1 個、
    帳單1 張，而查獲上情。因認被告劉致成、王聰嘉共同涉有
    刑法第231條第1項前段之意圖使女子與他人為猥褻（原起訴
    書誤載為性交，業經公訴檢察官當庭更正）之行為，而容留
    以營利罪。
二、按犯罪事實應依證據認定之，無證據不得認定犯罪事實；不
    能證明被告犯罪者，應諭知無罪之判決，刑事訴訟法第154
    條第2 項、第301條第1項分別定有明文。次按事實之認定，
    應憑證據，如未能發現相當證據，或證據不足以證明，自不
    能以推測或擬制之方法，以為裁判基礎。而認定不利於被告
    之事實，須依積極證據，茍積極之證據本身存有瑕疵而不足
    為不利於被告事實之認定，即應為有利於被告之認定，更不
    必有何有利之證據，而此用以證明犯罪事實之證據，猶須於
    通常一般人均不至於有所懷疑，堪予確信其已臻真實者，始
    得據以為有罪之認定，倘其證明尚未達到此一程度，而有合
    理性之懷疑存在，致使無從為有罪之確信時，即應為無罪之
    判決（最高法院82年度臺上字第163 號判決、同院76年臺上
    字第4986號及30年上字第816 號等判例意旨參照）。又刑法
    第231 條處罰之對象為意圖使男女與他人性交或猥褻行為，
    而引誘、容留或媒介以營利之人，其犯罪構成要件乃以行為
    人主觀上具有使男女與他人為性交或猥褻行為以營利之犯意
    ，客觀上並有引誘、容留或媒介之行為，始為該當。
三、公訴人認被告劉致成、王聰嘉涉有前開罪嫌，無非以證人謝
    易晉之證述、證人阮明玉之證述、高雄市政府警察局前鎮分
    局臨檢現場檢查紀錄、搜索扣押筆錄、扣押物品目錄表、照
    片16張、上開扣案物品、公證書、房屋租賃契約書、高雄市
    政府100 年3月1日高市府四維經商商字第1000182771號函等
    ，資為其論據。又本判決所引用具傳聞性質之各項證據資料
    ，業據被告劉致成、王聰嘉於本院審理程序同意作為證據（
    本院審訴卷第22頁），且經本院於審判期日依法踐行調查證
    據程序，檢察官、被告就上開證據之證據能力均未爭執，於
    言詞辯論終結前亦未聲明異議，復查無依法應排除證據能力
    之情形，依刑事訴訟法第159條之5規定，均應有證據能力，
    合先敘明。
四、訊之被告劉致成、王聰嘉固不否認分別為越婷美容坊之負責
    人、經理，惟均堅決否認有何意圖營利而媒介、容留成年女
    子與他人為猥褻行為之犯行，被告劉致成辯稱：伊店裡係經
    營純按摩服務，收費每90分鐘為1,000 元，店內禁止服務小
    姐與男客為猥褻或性交行為，查獲當日係小姐阮明玉擅自與
    男客為猥褻行為，伊均不知情，亦無從中抽佣牟利等語。被
    告王聰嘉則辯稱：伊店裡並無提供性交或猥褻服務，當日伊
    係引領男客謝易晉上2樓房間純按摩，並收取1,000元之按摩
    費，伊對於店內小姐阮明玉與男客私下進行半套猥褻行為均
    不知情，亦無從中抽頭牟利，伊並無媒介、容留女子與男客
    為猥褻之犯行等語。經查：
  (一)被告劉致成為上開美容坊之負責人、被告王聰嘉則為經理，
    於前揭時、地，被告王聰嘉引領男客謝易晉至2 樓房間，由
    成年之女服務生阮明玉為謝易晉從事以手撫摸其生殖器至射
    精之半套性服務，事畢，謝易晉交付500 元予阮明玉，經阮
    明玉退還200 元予謝易晉，旋為警在上址當場查獲等情，迭
    據被告劉致成、王聰嘉於警詢、偵查及本院審理中供承不諱
    ，核與證人謝易晉、阮明玉於警詢及偵查中證述之情節相符
    ，並有高雄市政府警察局前鎮分局臨檢現場檢查紀錄、搜索
    扣押筆錄、扣押物品目錄表、現場照片16張、公證書、房屋
    租賃契約書、高雄市政府100 年3月1日高市府四維經商商字
    第1000182771號函暨所附商業登記抄本在卷可稽，及按摩油
    1瓶、衛生紙二坨、現金300元、遙控器1個、帳單1張等物扣
    案可資佐證。是此部分之事實，固堪認定。
  (二)證人謝易晉於警詢、偵查中證稱：當日伊經過越婷美容坊，
    欲進入該店抓龍（即按摩），由櫃臺經理王聰嘉帶伊至二樓
    3 號房間，王聰嘉並未介紹店內消費方式及金額，係由店內
    小姐阮明玉介紹店內消費情形為按摩90分鐘1,000 元；進入
    房間按摩約10分鐘後，阮明玉開口問伊要不要加做半套性服
    務，如需半套要多加500 元，伊說好，阮明玉就幫伊脫掉內
    褲，用雙手撫摸伊生殖器上下抽動，直到射精為止；半套性
    交易之代價500 元，伊直接拿給阮明玉，因阮明玉於聊天過
    程中得知伊係工人，沒賺多少錢，就只收300元，退還伊200
    元，事畢後伊正欲至1樓櫃臺給付按摩費用1,000元時，即為
    警查獲等語（偵卷第9 至10頁、第69至70頁），核與證人阮
    明玉於警詢、偵查中證稱：當日係伊向謝易晉介紹店內消費
    方式為純按摩1節90分鐘收費1,000元，之後伊主動詢問謝易
    晉是否要外加半套手淫服務，由伊多收該半套費用500 元，
    謝易晉即同意；後來謝易晉將加做半套之500 元直接拿給伊
    ，因謝易晉說做工沒錢，故伊只收取300 元半套費用、退還
    200元給謝易晉，至於店家向男客都是固定收1,000元純按摩
    費用等情相符（偵卷第6至8頁、第75至77頁），並有謝易晉
    交予阮明玉之現金300 元扣案可佐。且證人即現場查獲員警
    藍清華亦於本院審理中證稱：聲請搜索票之前及查獲當日，
    伊曾喬裝客人前往探訪，均係由樓下經理王聰嘉引領伊上樓
    與服務小姐接觸，王聰嘉均未向伊介紹收費及服務方式，係
    伊詢問店內小姐，由小姐表明低消是純按摩一個半小時1,00
    0元，如要額外半套性交易要加上500元；至於被告劉致成則
    不在店內等語明確（本院訴字卷第18至19頁）。足證本件係
    由服務生阮明玉與男客謝易晉自行接洽上開猥褻行為，亦係
    由阮明玉直接向謝易晉收取該猥褻行為之價金，被告王聰嘉
    、劉致成均無向男客推介或居間聯繫接洽上開猥褻行為，亦
    無授受該等猥褻行為對價價金之事實，堪予認定。
  (三)又該店之消費方式暨店家與服務生報酬之分配情形，業據被
    告劉致成、王聰嘉於警詢、偵查及本院審理中供陳：店內係
    單純提供按摩服務，每90分鐘收費1,000 元，店家與服務生
    就按摩費用三七拆帳，伊等對於服務生阮明玉私自與男客謝
    易晉進行猥褻行為並不知情，亦未從中抽佣等語不移（偵卷
    第4 頁反面、第60頁、第83頁、本院訴字卷第17頁），並經
    證人阮明玉於警詢及偵查中證稱：店內純按摩消費一節90分
    鐘1,000 元，由櫃臺王聰嘉收取，店家與伊就該按摩所得三
    七拆帳，即店家300元、伊700元；如客人外加半套手淫服務
    ，則由伊向客人多收500 元半套費用；伊應徵時，被告王聰
    嘉告知伊工作內容是純按摩90分鐘收費1,000 元、拆帳方式
    同上，並無告知伊可以做半套性服務；店家及櫃臺經理王聰
    嘉均不知道伊與客人為半套猥褻行為，因伊想多賺一點錢，
    才幫客人加做半套服務等情明確（偵卷第6頁反面至8頁反面
    、第76至77頁），核與扣案帳單上記載之服務生編號、服務
    起迄時間、收費多為1,000 元之情形相符（偵卷第38頁）。
    參以證人阮明玉向謝易晉收取上開猥褻行為代價500 元後，
    因考量謝易晉之所得不多，故自行退還200 元予謝易晉乙節
    ，業經認定如前，顯見店內服務生阮明玉對於該等猥褻行為
    之對價確有自主決定之權利，而非僅單純代店家收取後轉交
    店家甚明。足證被告前開所辯：伊等對於店內服務生阮明玉
    擅自與男客謝易晉進行猥褻行為均不知情，亦未從中牟利等
    語，尚非子虛，堪予採信。是本件服務生阮明玉與男客謝易
    晉所為猥褻行為之對價，既由服務生阮明玉全數取得，無證
    據證明被告劉致成、王聰嘉確有從中抽取報酬獲利，即難遽
    認被告劉致成、王聰嘉對於上開猥褻行為確具主觀之營利意
    圖，而為提供場所之客觀容留行為，參照前揭說明，即與刑
    法第231條第1項前段之構成要件不符。
  (四)另扣案帳單上載有一筆1,200元之收費紀錄（編號7服務生）
    ，被告劉致成、王聰嘉於本院審理中辯稱：店內按摩消費1.
    5小時以內收費1,000元，如超過1.5小時、未滿2小時，則收
    取1,200 元等語（本院訴字卷第38頁），衡情亦無違反消費
    常情，堪予採信。至該店內雖設有臨檢燈、為警查扣遙控器
    1 個，惟被告劉致成辯稱：臨檢燈、遙控器均係伊盤店時留
    存之物，伊並未使用等語。查被告劉致成係於100年3月1 日
    申請設立登記上開美容坊並擔任負責人，此有卷附高雄市政
    府函文暨所附商業登記抄本可稽（偵卷第45至46頁），而本
    案係於同年5月4日為警查獲，距上開設立登記日期僅約2 月
    ；又觀之現場照片（偵卷第37頁），該等臨檢燈、遙控器均
    係以一般日常使用之燈泡、遙控器予以簡易改裝，並非耗費
    鉅資、特意加裝專供監視、遙控之精密儀器，復參以證人藍
    清華於本院審理中證稱：該店內裝有臨檢燈，就是如現場照
    片所示之一般燈泡，由櫃臺人員以扣案遙控器開啟就會亮起
    ；但伊等前往該店查獲當時，臨檢燈並沒有開啟等語（本院
    訴字卷第18至20頁），堪認被告劉致成上開所辯，尚非無據
    ，而可採信。此部分亦難據為被告等不利之認定。
五、綜上，依公訴人所舉卷附證據，尚不足使本院形成被告劉致
    成、王聰嘉有罪之確信。此外，復查無其他證據足資證明被
    告劉致成、王聰嘉有何意圖營利，而媒介、容留女子與他人
    為猥褻行為之犯行，揆諸首開說明，不能證明被告犯罪，本
    諸「罪證有疑，利於被告」之證據法則，自應諭知被告2 人
    無罪之判決。
據上論斷，應依刑事訴訟法第301條第1項，判決如主文。
本案經檢察官蕭擁溱到庭執行職務。
中    華    民    國   100    年    10    月    11    日
                刑事第十一庭  審判長法  官  李代昌
                                    法  官  林正忠
                                    法  官  林韋岑
以上正本證明與原本無異。
如不服本判決應於收受判決後10日內向本院提出上訴書狀，並應
敘述具體理由。其未敘述上訴理由者，應於上訴期間屆滿後20日
內向本院補提理由書(均須按他造當事人之人數附繕本)「切勿逕
送上級法院」。
中    華    民    國   100    年    10    月    11    日
                                    書記官  黃旭淑